【裁判字號】    98,交易,633
【裁判日期】    981211
【裁判案由】    公共危險等
【裁判全文】
臺灣臺北地方法院刑事判決             98年度交易字第633號
公  訴  人  臺灣臺北地方法院檢察署檢察官
被      告  甲○○
上列被告因公共危險等案件，經檢察官聲請簡易判決處刑（98
年度偵字第14567號），本院受理後認不宜簡易判決處刑（98年
度簡字第1240號），應依通常程序審理，又被告於準備程序中就
被訴事實為有罪之陳述，經本院告知簡式審判程序之旨，並聽取
被告與公訴人之意見後，本院裁定進行簡式審判程序，並判決如
下：
    主  文
甲○○對於公務員依法執行職務時，施強暴，處拘役伍拾伍日，
如易科罰金，以新臺幣壹仟元折算壹日。又甲○○服用酒類，不
能安全駕駛動力交通工具而駕駛，處有期徒刑貳月，如易科罰金
，以新臺幣壹仟元折算壹日。
    事  實
一、甲○○明知服用酒類足以造成不能安全駕駛動力交通工具之
    危險，其於民國98年6月8日飲用酒類後，已經足以影響其安
    全駕駛之狀態，竟仍於同日20時許，貿然騎乘車牌號碼OXY-
    466號重型機車，自臺北縣萬華區○○街與西寧南路往臺北
    市信義區方向行駛，於同日20時30分許，行至臺北市○○區
    ○○路2段198巷口時，因不勝酒力無法安全駕駛，騎乘時車
    身搖晃，而為警攔下盤查，嗣經警嗅聞到甲○○身上散發酒
    味，乃要求其他同仁支援酒測器，詎甲○○竟基於侮辱公務
    員及妨害公務之犯意，明知許再周（即北市政府警察局大安
    分局和平東路派出所所長）、洪哲嵐、蔡仲衛（均為臺北市
    政府警察局大安分局和平東路派出所警員）等正在執行職務
    ，竟當場以「幹你娘機掰」、「操他媽的，你們是什麼警察
    」等語侮辱許再周、洪哲嵐、蔡仲衛等人，並將置放於警用
    機車上之攔查登記簿摔落於地，嗣甲○○更出手與許再周拉
    扯，而以上開方式對許再周、洪哲嵐、蔡仲衛施以強暴行為
    。嗣員警以手銬將甲○○上銬後，並測得呼氣酒精濃度為每
     公升0.65毫克。
二、案經臺北市政府警察局大安分局報由臺灣臺北地方法院檢察
    署檢察官聲請簡易判決處刑，經本院認不宜逕以簡易判決處
    刑，而改依通常程序審理。
    理  由
一、本件被告甲○○所犯係死刑、無期徒刑、最輕本刑為3年以
    上有期徒刑以外之罪，其於準備程序中就被訴事實為有罪之
    陳述，經本院告知簡式審判程序之旨，並聽取公訴人及被告
    之意見後，認無不得或不宜改依簡式審判程序進行之情事，
    爰依刑事訴訟法第273條之1第1項規定，裁定改依簡式審判
    程序審理，合先敘明。
二、上揭犯罪事實，業據被告於本院審理時供認不諱，核與證人
    許筱珍即在場民眾於警詢中之證述情節相符，並有臺北市政
    府警察局大安分局和平東路派出所之職務報告、酒精濃度測
    試單、刑法第185條之3案件測試觀察紀錄表、酒後生理平衡
    檢測單、執勤蒐證錄影光碟片1片暨翻拍相片15張等在卷可
    稽，足堪認定被告之任意性自白核與事實相符。本件事證明
    確，被告前揭妨害公務執行、侮辱公務員及酒後不能安全駕
    駛等犯行，均足堪認定，應予依法論科。
三、按刑法第135條第1項之罪，以對於公務員依法執行職務時施
    強暴脅迫為要件。此之所謂施強暴，不以對於公務員之身體
    直接實施暴力為限，凡以公務員為目標，而對物或對他人施
    暴力，其結果影響及於公務員之執行職務者，亦屬之。次按
    刑法第140條之侮辱公務員罪，屬妨害國家公務之執行，為
    侵害國家法益，並非侵害個人法益之犯罪，如對於公務員二
    人以上依法執行職務時，當場侮辱，仍屬單純一罪，並無刑
    法第55條想像競合犯之法例適用。（最高法院84年度臺非字
    第333號、85年度臺非字第238號判決意旨參照）。核被告所
    為，係犯刑法第135條第1項之妨害公務執行罪、第140條第1
    項之於公務員依法執行職務時當場侮辱罪及第185條之3之服
    用酒類，不能安全駕駛動力交通工具而駕駛罪。被告將員警
    之攔查登記簿摔落於地，並與之發生拉扯，均該當以強暴之
    方式妨害公務執行，被告兩次妨害公務執行之行為，係於密
    接之時、地實施，足認行為之獨立性極為薄弱，依一般社會
    健全觀念，在時間差距上，難以強行分開，在刑法評價上，
    將之視為數個舉動之接續施行，合為包括之一行為予以評價
    ，較為合理，應屬接續犯，而為包括之一罪，應僅論以單一
    之妨害公務執行之犯行。又被告同時辱罵警員許再周、洪哲
    嵐、蔡仲衛等3人，應僅論以一侮辱公務員罪。另被告對依
    法執行警察職務之員警當場侮辱，並施以強暴，亦係基於一
    個妨害公務之犯意而為，其以一行為觸犯上開2罪名，為想
    像競合犯，應依刑法第55條之規定，從一重論妨害公務執行
    罪處斷。被告所犯上開二罪間，犯意各別，行為互異，自應
    予分論併罰。爰審酌被告前曾因酒後不能安全駕駛而有被判
    處罰金之紀錄，此有臺灣高等法院被告前案紀錄表乙份在卷
    可稽，此次非但未知警惕，再犯相同犯行，於員警依法執行
    職務取締時，更憑恃酒意，對執勤員警大肆咆嘯，以三字經
    公然侮辱，更進而出手與員警拉扯，將警用之攔查登記簿摔
    落於地，顯然視公權力為無物，影響國家之威信，惟念及被
    告於本院審理中坦承犯行不諱，犯後態度尚稱良好，以及被
    告犯罪之手段、智識程度等一切情狀，分別量處如主文所示
    之刑，並均諭知易科罰金之折算標準。
據上論斷，應依刑事訴訟法第452條、第273條之1第1項、第284
條之1、第299條第1項前段，刑法第135條第1項、第140條、第
185條之3、第41條第1項前段、第55條，刑法施行法第1條之1，
判決如主文。
本案經檢察官李彥霖到庭執行職務
中    華    民    國    98    年    12    月    11    日
                  刑事第十七庭  法  官  楊雅清
以上正本證明與原本無異。
如不服本判決應於收受送達後10日內向本院提出上訴書狀，並應
敘述具體理由；其未敘述上訴理由者，應於上訴期間屆滿後20日
內向本院補提理由書（均須按他造當事人之人數附繕）「切勿逕
送上級法院」。
                                書記官  吳俊龍
中    華    民    國    98    年    12    月    11    日
附錄本案論罪科刑法條全文：
中華民國刑法第135條
（妨害公務執行及職務強制罪）
對於公務員依法執行職務時，施強暴脅迫者，處 3 年以下有期
徒刑、拘役或 3 百元以下罰金。
意圖使公務員執行一定之職務或妨害其依法執行一定之職務或使
公務員辭職，而施強暴脅迫者，亦同。
犯前二項之罪，因而致公務員於死者，處無期徒刑或 7 年以上
有期徒刑；致重傷者，處 3 年以上、 10 年以下有期徒刑。
中華民國刑法第185條之3
服用毒品、麻醉藥品、酒類或其他相類之物，不能安全駕駛動力
交通工具而駕駛者，處1年以下有期徒刑、拘役或科或併科15 萬
元以下罰金。

司法院資訊處製作；財團法人民間司法改革基金會備份。
